# 求助关于企业合并的问题

提问人：tonysy89 时间：2018-05-21 15:15:22
各位前辈，请教一个非同一控制企业合并增资的问题。A企业前几年以非同一控制企业合并的形式控股合并了B企业，控股比例52%。 2017 年A企业增资了 1000 万，控股比例上升到63%，那么在合并层面，原先形成控制时的商誉是否会发生改变？这个属于从控制到控制，在合并工作底稿需要增加哪些调整分录？ 先谢过！

回答人：chenyiwei
合并报表层面商誉不变，持股比例的上升在合并报表层面体现为购买少数股权的权益性/交易。即合并层面调整资本公积的金额=本次增资款-本次增资前后本公司在该子公司的可辨认净资产中所享有权益份额的变动金额。

提问人：tonysy89 时间：2018-05-23 13:52:17
谢谢版主！另外还想问一下，由于大股东增资是在下半年 11 月中旬，那么在投资和权益抵消分录的时候，长投和少数股东权益的计算是不是还要根据被购买方全年的净资产分段进行计算？如果跟大股东商量将增资日（股权变更日）定为2017.1.1是否可行？

回答人：chenyiwei
净资产和少数股权是时点数，不需要分段。投资收益和少数股东损益需要分段。